# 抵消时不需要考虑母公司的持股比例。

提问人：709046552 时间：2020-11-02 15:35:00
陈版，非全资控股的母子公司，抵消时不需要考虑母公司的持股比例？为什么？在调整净利润时不需要调整母子公司发生的未实现内部交易损益，即不考虑，顺流与逆流交易的影响？

回答人：chenyiwei
在合并报表中，对母子公司之间的内部往来和内部交易都是100%抵销的。但涉及子公司向母公司销售的逆流交易，或者子公司之间销售的平流交易时，需将抵销未实现损益的影响按照销售方子公司的股权比例分配给少数股东损益。